Minutes et répertoires du notaire Louis Nicolas GASCHE, 24 avril 1790 - 12 juin 1800 (étude VIII)
Archives nationales
- Répertoire(s) de Louis Nicolas GASCHE, 1718 - 1826; MC/RE/VIII/10 - MC/RE/VIII/11, MC/RE/VIII/19/B
  - Répertoire. 1790, 4 juin - an VIII, prairial, 4 juin 1790 - 29 prairial an VIII (18 juin 1800); MC/RE/VIII/10
    - Notoriété en rectification des noms de Marie Anne Rose Geneviève de Paseo de L'Estagnol, épouse de Charles François, comte de Cambis, 12 mai 1790
      notoriété; Paseo de L'Estagnol, Marie-Anne-Rose-Geneviève de; Cambis, Charles-François (comte de)
    - Dépôt du baptistaire de Marie Anne Rose Geneviève Paseo de L'Estagnol, 12 mai 1790
      acte d'état civil; dépôt de pièces; Paseo de L'estagnol, Marie-Anne-Rose-Geneviève de
    - Délivrance de legs de la succession de Jeanne Madeleine Troussart, veuve de François de La Bletterie, 15 mai 1790
      délivrance de legs; Troussart, Jeanne-Madeleine; La Bletterie, François de
    - Notoriété après le décès de la demoiselle Claire dite Louise Gillibert, et dépôt de son mortuaire, 18 mai 1790
      notoriété; acte d'état civil; dépôt de pièces; Gillibert, Claire dite Louise
    - Inventaire après décès de Edme Vosdey, procureur au parlement, époux de Marie Anne Debarry, 27 mai 1790
      inventaire après décès; Vosdey, Edme; Debarry, Marie-Anne
    - Notoriété constatant l'absence de Jean Baptiste Berghtellemont, époux de Marie Denise Charité, 1er juin 1790
      notoriété; Berghtellemont, Jean-Baptiste; Charite, Marie-Denise
    - Inventaire après décès de Pierre Antoine Guénard, époux de Marie Catherine Nicaise, 8 juin 1790
      inventaire après décès; Guenard, Pierre-Antoine; Nicaise, Marie-Catherine
    - Contrat de mariage entre Jean Baptiste Stouf et Guillaumette Cabos, 11 juin 1790
      contrat de mariage; Stouf, Jean-Baptiste; Cabos, Guillaumette
    - Délivrance de legs de Charlotte Parrod, veuve de Louis Maria, 17 juin 1790
      délivrance de legs; Parrod, Charlotte; Maria, Louis
    - Contrat de mariage entre Jean Baptiste Robert Langlumé et Marie Louise de Gamache, 17 juin 1790
      contrat de mariage; Langlume, Jean-Baptiste; Gamache, Marie-Louise de
    - Contrat de mariage entre Antoine Louis Jeanot et Marguerite Oroy, 18 juin 1790
      contrat de mariage; Jeanot, Antoine-Louis; Oroy, Marguerite
    - Inventaire après décès de Jean Baptiste Pernet, époux de Marie Marguerite Louvet, 22 juin 1790
      inventaire après décès; Pernet, Jean-Baptiste; Louvet, Marie-Marguerite
    - Notoriété après le décès de Marie Françoise Capitaine, veuve de René Nicolas Bertrand, 22 juin 1790
      notoriété; Capitaine, Marie-Françoise; Bertrand, René-Nicolas
    - Dépôt du mortuaire de François René Bertrand, veuf de Marie Barbe Cadere, 22 juin 1790
      acte d'état civil; dépôt de pièces; Bertrand, François-René; Cadere, Marie-Barbe
    - Dépôt du mortuaire de Marie Françoise Capitaine, veuve de René Nicolas Bertrand, 22 juin 1790
      acte d'état civil; dépôt de pièces; Capitaine, Marie-Françoise; Bertrand, René-Nicolas
    - 'Contrat de mariage entre Jean Quintin et Louise Mireaux;Mireux, veuve de Jean Maupoix', 26 juin 1790
      contrat de mariage; Quintin, Jean; Mireaux; Mireux, Louise; Maupoix, Jean
    - Contrat de mariage entre Paul Claude Guillard dit Renault et Catherine Victoire Havard, 2 juillet 1790
      contrat de mariage; Guillard dit Renault, Paul-Claude; Havard, Catherine-Victoire
    - Notoriété en rectification des noms de Anne Henriette Dubourg, 5 juillet 1790
      notoriété; Dubourg, Anne-Henriette
    - 'Contrat de mariage entre Jacques Le Grand; Legrand et Jeanne Françoise Foucar', 7 juillet 1790
      contrat de mariage; Le Grand, Jacques; Foucar, Jeanne-Françoise
    - Inventaire après décès de la demoiselle Marguerite Nicole Brunetot, épouse du sieur Etienne Darras, 10 juillet 1790
      inventaire après décès; Brunetot, Marguerite-Nicole; Darras, Etienne
    - Contrat de mariage entre Jean Baptiste Charles Journé et Marguerite Catherine Lissajoux, 13 juillet 1790
      contrat de mariage; Journe, Jean-Baptiste-Charles; Lissajoux, Marguerite-Catherine
    - Contrat de mariage entre Paul Louis Salomon et Anne Hortense Girard, 23 juillet 1790
      contrat de mariage; Salomon, Paul-Louis; Girard, Anne-Hortense
    - Notoriété après le décès de Marie Jeanne Javault, veuve de Jean Baptiste Siard, et dépôt de son mortuaire, 28 juillet 1790
      notoriété; acte d'état civil; dépôt de pièces; Javault, Marie-Jeanne; Siard, Jean-Baptiste
    - Inventaire après décès de Nicolas Masson, époux de Anne Constant, 28 juillet 1790
      inventaire après décès; Masson, Nicolas; Constant, Anne
    - Contrat de mariage entre Jean Baptiste Putel et Marie Louise Elisabeth Bouffartigue, 3 août 1790
      contrat de mariage; Putel, Jean-Baptiste; Bouffartigue, Marie-Louise-Elisabeth
    - Contrat de mariage entre Jean Delaporte et Marie Antoinette Duvivier, 4 août 1790
      contrat de mariage; Delaporte, Jean; Duvivier, Marie-Antoinette
    - 'Dépôt du testament de de Marie Françoise Brullé;Brulé, épouse de Jean Malirat', 10 août 1790
      testament; dépôt de pièces; Brulle; Brule, Marie-Françoise; Malirat, Jean
    - Notoriété en rectification des noms de Marie Elisabeth Cuny, et dépôt de son baptistaire, 19 août 1790
      notoriété; acte d'état civil; dépôt de pièces; Cuny, Marie-Elisabeth
    - Contrat de mariage entre Jean Vincent et Marie Finance, 23 août 1790
      contrat de mariage; Vincent, Jean; Finance, Marie
    - Dépôt du baptistaire de Bertrand Comminges, 27 août 1790
      acte d'état civil; dépôt de pièces; Comminges, Bertrand
    - Délivrance de legs de la successiion de Catherine Josèphe Agathe Robert de Lignerac, veuve de Nicolas Joseph Balthazar de Langlade, vicomte du Chayla, 28 août 1790
      délivrance de legs; Robert de Lignerac, Catherine-Josèphe-Agathe; Langlade du Chayla, Nicolas-Joseph-Balthazar de
    - Dépôt du mortuaire de Françoise Madelaine Christophe, veuve de Jean Chaussez, 28 août 1790
      acte d'état civil; dépôt de pièces; Christophe, Françoise-Madelaine; Chaussez, Jean
    - Notoriété constatant l'héritière de Marguerite Durand, veuve de Jacques Bertin: Marguerite Bertin, sa fille, épouse de Adrien Gaspard Locher, 31 août 1790
      notoriété; Durand, Marguerite; Bertin, Jacques; Bertin, Marguerite; Locher, Adrien-Gaspard
    - Testament du sieur Claude Gillet, 6 septembre 1790
      testament; Gillet, Claude
    - Contrat de mariage entre Simon Doizant et Marie Nicolle Lhomme, veuve de François Charbonneau, 8 septembre 1790
      contrat de mariage; Doizant, Simon; Lhomme, Marie-Nicole; Charbonneau, François
    - Dépôt du mortuaire et de l'IAD. du Louis Mongeard, 10 septembre 1790
      acte d'état civil; dépôt de pièces; inventaire après décès; Mongeard, Louis
    - AM.D. entre Laurent Médard Ancelin et Marie Anne Garsot, et dépôt du baptistaire de l'épouse, 10 septembre 1790
      acte d'état civil; dépôt de pièces; acte d'état civil; dépôt de pièces; Ancelin, Laurent-Médard; Garsot, Marie-Anne
    - Notoriété constatant les héritiers de Marie Jeanne Dupré, fille majeure, et dépôt de son mortuaire, 15 septembre 1790
      notoriété; acte d'état civil; dépôt de pièces; Dupre, Marie-Jeanne
    - Dépôt du mortuaire de Jean François de Fos, 17 septembre 1790
      acte d'état civil; dépôt de pièces; Fos, Jean-François de
    - Notoriété constatant les héritiers de Jean Joseph Gallay, veuf de Anne Magdeleine Pétrot, et dépôt de son mortuaire, 27 septembre 1790
      notoriété; acte d'état civil; dépôt de pièces; Gallay, Jean-Joseph; Petrot, Anne-Magdeleine
    - Contrat de mariage entre Louis François Marteau et Victoire Rémy, 27 septembre 1790
      contrat de mariage; Marteau, Louis-François; Remy, Victoire
    - Testament de Marie Marguerite Françoise Rousseau, fille majeure, 12 octobre 1790
      testament; Rousseau, Marie-Marguerite-Françoise
    - Testament de Gery François Joseph Huleux, 18 octobre 1790
      testament; Huleux, Gery-François-Joseph
    - Contrat de mariage entre André Godey et Marie Louise Moutonnier, veuve de Claude Delion, 20 octobre 1790
      contrat de mariage; Godey, André; Moutonnier, Marie-Louise; Delion, Claude
    - Testament de Marguerite Hénocque, veuve Goujon, 22 octobre 1790
      testament; Henocque, Marguerite; Goujon (veuve)
    - Contrat de mariage entre Joseph Petibeau et Anne Emilie Lacassaigne, 26 octobre 1790
      contrat de mariage; Petibeau, Joseph; Lacassaigne, Anne-Emilie
    - Inventaire après décès d'Alexandre Dizy, époux de Claudine Clémence Madeleine Gaillard, 3 novembre 1790
      inventaire après décès; Dizy, Alexandre; Gaillard, Claudine-Clémence-Madeleine
    - 'Contrat de mariage entre Mathurin Regeau et Marie Alexandrine Provots;Prévots', 3 novembre 1790
      contrat de mariage; Regeau, Mathurin; Provots; Prevots, Marie-Alexandrine
    - Contrat de mariage entre Germain Anne Marie Le Seigneur et Marie Marguerite Louvet, veuve de Jean Baptiste Pernet, 11 novembre 1790
      contrat de mariage; Le Seigneur, Germain-Anne-Marie; Louvet, Marie-Marguerite; Pernet, Jean-Baptiste
    - Contrat de mariage entre Charles Francois Mathieu Canoville et Marie Jeanne Digard, 12 novembre 1790
      contrat de mariage; Canoville, Charles-François-Mathieu; Digard, Marie-Jeanne
    - Inventaire après décès de Marguerite Hénocque, veuve de Denis Louis Goujon, 12 novembre 1790
      inventaire après décès; Henocque, Marguerite; Goujon, Denis-Louis
    - AM.D. entre Paul Destres, veuf de Marie Hélaine Porcaboeuf, et Marie Anne Poirier, 13 novembre 1790
      acte d'état civil; dépôt de pièces; Destres, Paul; Poirier, Marie-Anne; Porcaboeuf, Marie-Hélaine
    - Testament de Joseph Gravet, 14 novembre 1790
      testament; Gravet, Joseph
    - Contrat de mariage entre Joseph Gorsse et Anne Françoise Constant, veuve de Nicolas Masson, 16 novembre 1790
      contrat de mariage; Gorsse, Joseph; Constant, Anne-Françoise; Masson, Nicolas
    - Contrat de mariage entre le sieur Modeste Alexandre Drouard et la demoiselle Marie Nicole Aumont, 21 novembre 1790
      contrat de mariage; Drouart, Modeste-Alexandre; Aumont, Marie-Nicole
    - Inventaire après décès de Antoinette Florence Philippart, épouse de Jean Charles Rodet, 25 novembre 1790
      inventaire après décès; Philippart, Antoinette-Florence; Rodet, Jean-Charles
    - Inventaire après décès de Charles Gravet, époux de Marie Catherine Gravet, 1er décembre 1790
      inventaire après décès; Gravet, Charles; Gravet, Marie-Catherine
    - Inventaire après décès de Joseph Gravet, 1er décembre 1790
      inventaire après décès; Gravet, Joseph
    - 'Notoriété après le décès de Marie Drollet;Drallet, épouse de Nicolas Richet', 4 décembre 1790
      notoriété; Drollet; Drallet, Marie; Richet, Nicolas
    - Notoriété constatant l'absence de François Léon Bouillier, époux de Anne Liebert, 9 décembre 1790
      notoriété; Bouillier, François-Léon; Liebert, Anne
    - Inventaire après décès de Jeanne Elisabeth Christine Messier, épouse de Jérosme Vandevelde, 16 décembre 1790
      inventaire après décès; Messier, Jeanne-Elisabeth-Christine; Vandevelde, Jérosme
    - Notoriété après le décès de Jean Baptiste Leclerc, et dépôt de son mortuaire, 17 décembre 1790
      notoriété; acte d'état civil; dépôt de pièces; Leclerc, Jean-Baptiste
    - Contrat de mariage entre Jérosme Vandevelde, veuf en premières noces de Jeanne Elisabeth Christine Messier, et Marie Antoinette Cauchois, 19 décembre 1790
      contrat de mariage; Vandevelde, Jérosme; Cauchois, Marie-Antoinette; Messier, Jeanne-Elisabeth-Christine
    - Contrat de mariage entre Bon Jacques Guillon et Anne Claude Petit, 31 décembre 1790
      contrat de mariage; Guillon, Bon-Jacques; Petit, Anne-Claude
  - Table alphabétique par client. 1790 - an VIII, 1790 - an VIII (1800); MC/RE/VIII/11
  - Etat sommaire des archives de l'étude. 1718 - 1826, MC/RE/VIII/19/B
    'Etat sommaire des minutes d'actes remises à maître Jacques Florent, notaire à Paris, successeur de maître Depuille'. Il concerne les pratiques des notaires Pierre Desplasses (1718-1738), Charles Sauvaige (1738-1771), Alexandre-Philippe Sauvaige (1772 -1790), Louis-Nicolas Gasche (1790- an VIII (1800)), Auguste de Faucompret (an VIII (1800)-1814)) et Jacques-Louis Depuille (1714-1826). Cet état contient les noms et dates des notaires et des listes de minutes manquantes.
    Ancienne(s) cote(s):
    RE/VIII/19 bis